臺灣宜蘭地方法院刑事判決
111年度訴字第83號
公  訴  人  臺灣宜蘭地方檢察署檢察官
被      告  黃弘杰



上列被告因違反洗錢防制法等案件，經檢察官董良造提起公訴（
110年度偵字第5258號），嗣於本院準備程序進行中，被告就被
訴事實為有罪之陳述，經本院裁定進行簡式審判程序，判決如下
：
    主  文
乙○○幫助犯洗錢防制法第十四條第一項之洗錢罪，處有期徒刑貳
月，併科罰金新臺幣壹萬元，罰金如易服勞役，以新臺幣壹仟元
折算壹日。
    犯罪事實
一、乙○○預見交付自己之金融帳戶存摺、金融卡及密碼與他人使
    用，該金融帳戶可能因此遭他人自行或轉由詐欺集團成員用
    供實行詐欺取財犯罪，並供收受、提領詐得之款項使用，以
    達掩飾或隱匿特定犯罪所得來源、去向及所在，因此產生遮
    斷金流以逃避國家追訴、處罰之效果，竟基於容認該結果發
    生，亦不違背其本意之不確定幫助詐欺取財及洗錢犯意，於
    民國110年6月7日下午6時1分許前之同年月某日某時許，在
    宜蘭縣某便利商店，因與真實姓名年籍均不詳之詐欺集團成
    員（無法證明3人以上），約定以每個帳戶每月新臺幣（下
    同）3萬元之對價提供金融帳戶與他人使用（迄未取得任何
    對價），遂將其所申辦之中國信託商業銀行帳號0000000000
    00號帳戶之存摺、金融卡及密碼，以店到店寄送方式寄交上
    開詐欺集團成員使用。嗣該詐欺集團成員取得上開帳戶之存
    摺、金融卡及密碼後，基於意圖為自己不法之所有而詐欺取
    財、洗錢之犯意，分別於如附表所示之時間，以如附表所示
    之方式詐騙丁○○、甲○○、丙○○，致渠等陷於錯誤，分別於如
    附表所示之匯款時間，將如附表所示之金額匯款至被告上開
    帳戶，而上開匯入之款項旋遭提領，因此產生遮斷金流使該
    詐欺集團成員得以逃避國家追訴、處罰之效果。嗣經丁○○、
    甲○○、丙○○報警處理，始循線查悉上情。
二、案經丁○○、甲○○訴由宜蘭縣政府警察局羅東分局報告臺灣宜
    蘭地方檢察署檢察官偵查起訴。
    理  由
一、按簡式審判程序之證據調查，不受第159條第1項之限制，刑
    事訴訟法第273條之2定有明文。是依上開規定，於行簡式審
    判程序之案件，被告以外之人於審判外之陳述，除有其他不
    得作為證據之法定事由外，應認具有證據能力。查本件如下
    引用被告以外之人於審判外之陳述，因本案採行簡式審判程
    序，復無其他不得做為證據之法定事由，揆諸前揭說明，應
    認均具有證據能力，合先敘明。
二、前揭犯罪事實，業據被告乙○○於本院審理時坦承不諱（本院
    卷第224至225頁、第233頁），復有被告上開帳戶基本資料
    及存款交易明細（偵卷第21至24頁）及如附表「證據」欄所
    示之各項證據各1份附卷可按。綜上事證參互析之，足認被
    告自白與事實相符，本案事證明確，被告犯行堪以認定，應
    予依法論科。
三、核被告所為，係犯刑法第30條第1項、第339條第1項之幫助
    詐欺取財罪及刑法第30條第1項、洗錢防制法第2條第1款、
    第2款、第14條第1項之幫助洗錢罪。被告以一幫助行為，使
    詐欺集團成員對被害人等為詐欺取財行為及洗錢行為，係以
    一行為而觸犯數罪名，為想像競合犯，依刑法第55條之規定
    ，應從一重之幫助洗錢罪處斷。又被告之行為僅止於幫助，
    爰依刑法第30條第2項之規定，按正犯之刑減輕之。再被告
    於本院審理時自白幫助洗錢犯罪，已如前述，爰依洗錢防制
    法第16條第2項之規定，遞減輕其刑。爰審酌被告前無任何
    犯罪科刑前案紀錄，有臺灣高等法院被告前案紀錄表1份附
    卷可參，品行尚可，及其提供金融帳戶與他人使用，致使社
    會正常交易安全受有相當之影響，使犯罪追查趨於複雜，及
    間接助長詐欺及洗錢犯罪，並使被害人等因此受有如附表所
    示金額之財物損失之犯罪所生危險及損害，並兼衡其家庭經
    濟情形為小康之生活狀況，高中畢業之智識程度，暨犯後已
    知坦承犯行，態度尚可等一切情狀，量處如主文所示之刑，
    併科罰金部分並諭知如易服勞役之折算標準。至未扣案之被
    告所有供本案犯罪所用之上開金融帳戶之存摺及金融卡，均
    為吾人日常生活用品，且該等物品可隨時停用、掛失補辦，
    尚與可反覆用供犯罪所用之物有間，足徵縱予宣告沒收亦無
    以達成犯罪預防之效用，應認欠缺刑法上之重要性，爰不予
    宣告沒收；另本件尚乏積極證據證明被告確因本件犯罪而有
    所得，自無從宣告沒收，附此敘明。
據上論斷，應依刑事訴訟法第273條之1第1項、第299條第1項前
段，洗錢防制法第2條第1款、第2款、第14條第1項、第16條第2
項，刑法第11條前段、刑法第30條、第339條第1項、第55條、第
42條第3項前段，刑法施行法第1條之1第1項，判決如主文。
本案經檢察官林小刊到庭執行職務。
中　　華　　民　　國　　111 　年　　7 　　月　　26　　日
                  刑事第二庭  法  官  劉致欽
以上正本證明與原本無異。
如不服本判決，應於收受送達後20日內向本院提出上訴書狀，並
應敘述具體理由。其未敘述上訴理由者，應於上訴期間屆滿後20
日內向本院補提理由書（均須按他造當事人之人數附繕本）「切
勿逕送上級法院」。
                              書記官  魏翊洳
中　　華　　民　　國　　111 　年　　7 　　月　　26　　日
附錄本案論罪科刑法條：
洗錢防制法第14條
有第二條各款所列洗錢行為者，處7年以下有期徒刑，併科新臺
幣5百萬元以下罰金。
前項之未遂犯罰之。
前二項情形，不得科以超過其特定犯罪所定最重本刑之刑。
中華民國刑法第339條
（普通詐欺罪）
意圖為自己或第三人不法之所有，以詐術使人將本人或第三人之
物交付者，處5年以下有期徒刑、拘役或科或併科50萬元以下罰
金。
以前項方法得財產上不法之利益或使第三人得之者，亦同。
前二項之未遂犯罰之。
附表：
編號 被害人 詐騙方式 受騙匯款時間及金額  證據 備註 1 丁○○ 詐欺集團成員於110年5月13日起，以交友軟體JD結識丁○○後，嗣以LINE向丁○○佯稱願與丁○○交往，惟因欠缺生活費，須向丁○○借款2萬元云云，致丁○○陷於錯誤，依該詐欺集團成員之指示匯款。 110年6月7日下午6時1分許，匯款2萬元至乙○○所有之上開帳戶。   ⑴證人即告訴人丁○○於警詢中之證述(偵卷第10至11頁）。 ⑵告訴人丁○○匯款之交易明細表擷取畫面1份（同上卷第17頁）。 ⑶LINE通訊內容擷取畫面4張(同上卷第30至33頁)。  2 甲○○ 詐欺集團成員於110年6月1日起，以LINE向甲○○佯稱可介紹女子與其從事性交易云云，致甲○○陷於錯誤，依該詐欺集團成員之指示匯款。 110年6月9日晚間9時24分許，匯款14,700元至乙○○所有之上開帳戶。   ⑴證人即告訴人甲○○於警詢中之證述(偵卷第12至14頁）。 ⑵告訴人甲○○匯款之交易明細表擷取畫面1份（同上卷第18頁）。 ⑶LINE通訊內容擷取畫面41張(同上卷第45至49頁)。  3 丙○○ 詐欺集團成員於110年5月21日起，以TWITER結識丙○○後，嗣以LINE向丙○○佯稱可介紹女子與其約會並從事性交易云云，致丙○○陷於錯誤，依該詐欺集團成員之指示匯款。 110年6月9日晚間9時30分許，匯款7,300元至乙○○所有之上開帳戶。  ⑴證人即被害人丙○○於警詢中之證述(偵卷第15至16頁）。 ⑵被害人丙○○匯款之交易明細表擷取畫面1份（同上卷第19頁）。 ⑶LINE通訊內容擷取畫面2張(同上卷第19頁)。